臺灣臺中地方法院刑事判決　　　　　　　　　　　　　九十年度豐簡上字第一四號
　　上　訴　人
　　即　被　告　甲○○
右上訴人因違反電子遊戲場業管理條例案件，不服本院豐原簡易庭八十九年度豐簡字
第五四０號中華民國八十九年十一月二十三日第一審簡易判決（聲請案號：臺灣台中
地方法院檢察署八十九年度偵字第一五七三九號），提起上訴，本院判決如左：
    主  文
原判決撤銷。
甲○○違反未依電子遊戲場業管理條例規定辦理營利事業登記證，不得經營電子遊戲
場業之規定，累犯，處拘役陸拾日，如易科罰金，以參佰元折算壹日。扣案之電子遊
戲機滿貫大亨（麻將台）貳台、大舞台（小瑪琍）壹台及新臺幣拾元，均沒收。
    事  實
一、甲○○前曾於民國八十五間因違反槍砲彈藥刀械管制條例案件，經臺灣台南地方
    法院判處有期徒四月，得易科罰金確定，於八十六年七月一日繳清罰金執行完畢
    。惟甲○○又在台中縣大雅鄉○○村○○路○段二九七號開設「風鈴泡沬茶藝坊
    」，而未經依電子遊戲場業管理條例之規定，向主管機關辦理營利事業登記，即
    自八十九年六月一日起，在上址擺設電子遊戲機滿貫大亨（麻將台）二台、大舞
    台（小瑪琍）一台，供不特定人投幣把玩，而違規經營電子遊戲場業。嗣於八十
    九年九月十四日晚間十時三十分許，為警在上址查獲，扣得上述電子遊戲機三台
    ，及滿貫大亨（麻將台）機具內之新台幣（下同）十元，而查悉上情。
二、案經臺中縣警察局豐原分局報請臺灣台中地方法院檢察署檢察官偵查後，聲請以
    簡易判決處刑。
    理  由
一、訊據被告甲○○固不否認於右開期間，在其所經營之「風鈴泡沬茶藝坊」內，確
    有擺設前述電子遊戲機三台，惟矢口否認前揭犯行，辯稱大舞台（小瑪琍）為他
    人所寄放，展示待售，滿貫大亨（麻將台）二台則為其所有，然均無插電營業，
    乃警方到場後自行插電取證，其絕無違規經營電子遊戲場業云云。經查：
    (一)警方於八十九年九月十四日晚間十時三十分許，在被告所經營之「風鈴泡沬茶
      藝坊」，查扣擺設在該店中，詳如前述之電子遊戲機三台，及滿貫大亨（麻將
      台）機具內之硬幣十元等情節，有上述扣押物及警方繪製之現場圖、扣押證明
      筆錄各一紙在卷可憑。
    (二)又前述電子遊戲機三台為警查扣時，確有插電營業之事實，不僅被告於警訊時
      坦承無誤（見偵查卷第八頁背面第四－五行），核與被告之妻賀台華於警訊中
      證述之情節相符（見偵查卷第十頁背面第五－六行），復經承辦本案之警員乙
      ○○於本院九十一年一月八日審理時到庭結證屬實。故被告擺設此三台電子遊
      戲機插電營業之事實，至為明確，其辯解警方當場自行插電取證云云，不足採
      信。
    (三)被告雖復辯解扣案之電子遊戲機大舞台（小瑪琍）為他人所寄放，展示待售，
      絕無營業云云，惟究係何人所寄放展示，被告支吾其詞，無法指明對象供本院
      查證；且此部電子遊戲機擺放在其茶藝坊內，位於後方之廁所旁，有卷附警方
      繪製之現場圖可明，一般顧客如未至洗手間，幾不可能發現有此部電子遊戲機
      在此展示出售；被告於本院九十年一月八日審理時，復供明並無刊登廣告求售
      。則以上述情節，顯見被告此部分辯解，亦非事實，無從採信。
    (四)再者，被告並未依電子遊戲場業管理條例之規定，向主管機關辦理營利事業登
      記，即自八十九年六月一日起，在上址擺設前述電子遊戲機等情節，業據其坦
      承不諱在卷，因核與前述事實相符，自得採為證據。
    (五)綜合前述，本件事證明確，被告違反電子遊戲場業管理條例第十五條「未依本
      條例規定辦理營利事業登記者，不得經營電子遊戲場業」之犯行，足可認定。
二、核被告甲○○所為，係違反電子遊戲場業管理條例第十五條之規定，應依同條例
    第二十二條處斷。被告前曾於八十五間因違反槍砲彈藥刀械管制條例案件，經臺
    灣台南地方法院判處有期徒四月，得易科罰金確定，於八十六年七月一日繳清罰
    金執行完畢之事實，有臺灣台中地方法院檢察署刑案資料查註紀錄表、臺灣高等
    法院被告全國前案紀錄表各一份在卷可憑，其於前案受有期徒刑之執行完畢後，
    五年以內再犯本件有期徒刑以上之罪，構成累犯，應依刑法第四十七條，加重其
    刑。被告以其並無插電營業，上訴求為撤銷原判決，改為無罪之諭知，固無理由
    ，惟因：
    (一)檢察官之聲請簡易判決處刑書，雖載有被告「‧‧‧在台中縣大雅鄉○○路○
      段二九七號之公眾得出入之場所，設置電動賭博機具五台‧‧‧」等語，似亦
      起訴其涉嫌刑法之賭博之罪，然除上開記載外，別無再事敘明被告以如何之方
      法、手段構成賭博罪之犯罪事實，且在聲請簡易判決處刑書中之「所犯法條」
      乙項，亦僅指明被告係犯電子遊戲業管理條例第二十二條之罪嫌，則檢察官究
      竟有無起訴被告涉嫌賭博罪，著實不無疑義。但以被告於警訊時業已供稱絕無
      賭博之行為，本件復無查獲任何賭客，臺中縣警察局豐原分局報請檢察官偵查
      本案之八十九年九月十五日豐警刑字第八七四四號刑事案件報告書（見偵查卷
      第五頁），所載被告之犯罪事實、所犯法條，亦僅限於前述違反電子遊戲場業
      管理條例之情節，兼之檢察官僅曾於八十九年九月十五日偵訊被告，當時也只
      著重在調查違反電子遊戲場業管理條例部分（見偵查卷第二四、二五頁之訊問
      筆錄）。是綜合上述一切情形加以研判，檢察官應無起訴被告涉犯賭博罪嫌，
      其聲請簡易判決處刑書中關於「‧‧‧設置電動賭博機具五台‧‧‧」等語，
      顯為誤載而已。則原判決引用刑法第五十六條、第二百六十六條第一項前段、
      第二項、第五十五條，將未經起訴之賭博罪部分，亦予判決，即有未洽。
    (二)又警方當天尚有查扣電子遊戲機賓果二台，並無插電營業，與前述被告違反電
      子遊戲場業管理條例之犯行無涉（此部分不另為無罪之諭知，理由詳見後述）
      ，原判決認此部分與前揭事實為實質上一罪，併予論罪科刑，並諭知沒收上述
      電子遊戲機，亦有未合。
    (三)此外，原判決科處被告拘役陸拾日，得易科罰金，並無處以罰金刑。惟所引應
      適用之法條，包括刑法第四十二條第二項，也有誤引。
    是上訴意旨，雖無理由，然原判決既有前開可議之處，即無以維持，而應撤銷改
    判。爰審酌被告違規營業三月餘，及其擺設機具之數量、所生危害、犯罪後態度
    不佳等一切情狀，量處如主文所示之刑，並諭知易科罰金之折算標準。至前述扣
    案之電子遊戲機三台，既為被告所有，供其違法經營電子遊戲場業所用之物，乃
    依刑法第三十八條第一項第二款，均予宣告沒收；另扣案之硬幣十元，則為被告
    前開犯罪所得之物，依刑法第三十八條第一項第三款，亦予諭知沒收。
三、公訴意旨另以：被告於前開時、地尚有擺設電子遊戲機賓果二台營業，而為警查
    扣，此部分亦有違反前揭電子遊戲場業管理條例之規定。訊據被告堅決否認上開
    公訴意旨，辯稱此二台賓果為其所有，絕無插電營業等語。經查：警方查扣時，
    此二台電子遊戲機確無插電營業，警方所繪製之現場圖內已經載明此項事實（見
    偵查卷第十七頁）。雖依上開現場圖所示，此二台賓果擺設在前述大舞台（小瑪
    琍）之旁，被告極可能亦以之營業供人投幣把玩。惟查扣當時既無插電營業，又
    無從此二台機具內查獲任何現金或代幣，再遍觀卷證，復無其他積極、適合之證
    據，可認被告有以之插電營業之事實，則縱有上述可疑之處，本諸罪疑唯輕，仍
    應為有利於被告之認定。此部分原應予被告無罪之判決，茲因公訴人以之與前開
    論罪科刑者為實質上一罪之關係，遂不另為無罪之諭知。
據上論斷，應依刑事訴訟法第四百五十五條之一第一項、第三項、第三百六十四條、
第三百六十九條第一項前段，電子遊戲場業管理條例第二十二條，刑法第十一條前段
、修正後第四十一條第一項前段、第四十七條、第三十八條第一項第二款、第三款，
罰金罰鍰提高標準條例第二條，判決如主文。
中      華      民      國      九十一      年    一    月    二十二    日
                                  審判長法  官  梁  堯  銘
                                        法  官  許  月  馨
                                        法  官  莊  深  淵
右正本證明與原本無異。
本件不得聲明不服。
                                        書記官
中      華    民      國      九十一      年    一    月    二十二    日
附錄論罪科刑法條
電子遊戲場業管理條例第十五條：
  未依本條例規定辦理營利事業登記者，不得經營電子遊戲場業。
電子遊戲場業管理條例第二十二條：
  違反第十五條規定者，處行為人一年以下有期徒刑、拘役或科或併科新台幣五十萬
元以上二百五十萬元以下罰金。
